臺灣高雄地方法院刑事判決　　　　　　　96年度訴字第4166號
公　訴　人　臺灣高雄地方法院檢察署檢察官
被　　　告　甲○○
上列被告因違反毒品危害防制條例案件，經檢察官提起公訴（96
年度毒偵字第7780號），嗣被告於本院準備程序進行中，就被訴
事實為有罪之陳述，經告知簡式審判程序之旨，並聽取檢察官及
被告之意見後，本院合議庭裁定由受命法官獨任改依簡式審判程
序審理，並判決如下：
    主  文
甲○○施用第一級毒品，累犯，處有期徒刑柒月。
    事  實
一、甲○○前於民國83年間因違反肅清煙毒條例案件，經本院以
    84年度訴字第236 號判決判處有期徒刑3 年2 月確定；又於
    84年間因違反槍砲彈藥刀械管制條例及肅清煙毒條例案件，
    經本院分別以84年度易字第3705號判決及85年度訴字第74號
    判決處以有期徒刑4 月及3 年2 月確定，上開三罪合併定應
    執行有期徒刑7 年確定，於84年10月20日入監執行，並於88
    年3 月2 日縮短刑期假釋出監，所餘刑期付保護管束。復於
    保護管束期間因施用毒品案件，經本院裁定施以觀察勒戒後
    ，認有繼續施用傾向，又經本院以90年度毒聲字第2757號裁
    定令入戒治處所施以強制戒治，於91年11月8 日強制戒治期
    滿而執行完畢出所，並經臺灣高雄地方法院檢察署檢察官以
    91年度戒毒偵字第1103號為不起訴處分確定。另上開假釋經
    撤銷後，於91年1 月18日入監執行殘刑，於94年10月17日縮
    刑期滿執行完畢。詎其仍不知悔改，於上開強制戒治執行完
    畢釋放後5 年內，基於施用第一級毒品海洛因之犯意，於96
    年7 月30日下午4 時許，騎機車自高雄縣鳳山市五甲地區返
    回高雄市前鎮區鎮○○街278 巷6 號住處途中，以將海洛因
    摻雜於香煙後點燃吸食之方式，施用第一級毒品海洛因乙次
    ，嗣其施用海洛因完畢，返抵上開住處後，適警方因其胞弟
    張國龍涉嫌違反毒品危害防制條例案件，持搜索票於上址搜
    索，見甲○○形跡可疑，徵得其同意採尿送驗後，呈嗎啡陽
    性反應，始獲悉上情。
二、案經高雄市政府警察局前鎮分局報請臺灣高雄地方法院檢察
    署檢察官偵查起訴。
    理  由
壹、程序方面：
    按本件被告甲○○所犯係死刑、無期徒刑、最輕本刑為3 年
    以上有期徒刑以外之罪，其於準備程序就被訴事實為有罪之
    陳述，經本院告知簡式審判程序之旨，並聽取其與檢察官之
    意見後，本院認無不得或不宜改依簡式審判程序進行之情事
    ，依刑事訴訟法第273 條之1 第1 項規定，裁定進行簡式審
    判程序。又本件卷內之物證、書證等證據，依同法第273 條
    之2 規定，不受第159 條第1 項關於傳聞法則規定之限制，
    依法均有證據能力，合先敘明。
貳、實體方面：
一、訊據被告甲○○對於上揭犯罪事實於本院審理時坦承不諱，
    且為警將被告之尿液送驗結果，呈嗎啡陽性反應，此有高雄
    市立凱旋醫院96年8 月6 日濫用藥物尿液檢驗報告1 份附卷
    可稽，而「施用海洛因、甲基安非他命後，其於尿液中排出
    之最長時限，受施用劑量、施用方式、個人體質及其代謝情
    況等因素影響，因個案而易，施用海洛因一般可檢出之最長
    時間為海洛因服用後2 至4 天；施用甲基安非他命一般可檢
    出之最長時間為甲基安非他命服用後1 至5 天」等情，有行
    政院衛生署管制藥品管理局91年8 月2 日管檢字第108443號
    函可查，故自前揭尿液檢驗報告，可知被告確曾於採尿前之
    代謝時間內，施用毒品海洛因，綜上足認被告之自白與事實
    相符，堪信為真實，其於前開時、地施用第一級毒品犯行，
    洵堪認定。又被告於90年間因施用毒品案件，經本院裁定施
    以觀察勒戒後，認有繼續施用傾向，復經本院以90年度毒聲
    字第2757號裁定令入戒治處所施以強制戒治，於91年11月8
    日強制戒治期滿而執行完畢出所，並經高雄地方法院檢察署
    檢察官以91年度戒毒偵字第1103號為不起訴處分確定等情，
    有本院院內索引卡紀錄表報表、臺灣高等法院被告前案紀錄
    表、被告刑案資料查註紀錄表各1 份在卷可稽，其於上開強
    制戒治執行完畢釋放後5 年內再施用第一級毒品海洛因，依
    毒品危害防制條例規定，應予以論罪科刑。
二、查海洛因係毒品危害防制條例第2 條第2 項第1 款所明定之
    第一級毒品，核被告所為係犯毒品危害防制條例第10條第1
    項之施用第一級毒品罪。被告持有第一級毒品之行為已為其
    施用之高度行為所吸收，不另論罪。又被告前於83年間因違
    反肅清煙毒條例案件，經本院以84年度訴字第236 號判決判
    處有期徒刑3 年2 月確定；又於84年間因違反槍砲彈藥刀械
    管制條例及肅清煙毒條例案件，經本院分別以84年度易字第
    3705號判決及85年度訴字第74號判決處以有期徒刑4 月及3
    年2 月確定，上開三罪合併定應執行有期徒刑7 年確定，於
    84年10月20日入監執行，嗣於88年3 月2 日縮短刑期假釋出
    監，嗣撤銷假釋後，於91年1 月18日入監執行殘刑，於94年
    10月17日縮刑期滿執行完畢乙節，有臺灣高等法院被告前案
    紀錄表可按，是其5 年以內故意再犯本件有期徒刑以上之罪
    ，為累犯，應依刑法第47條第1 項規定加重其刑。爰審酌被
    告前曾因施用毒品案件經強制戒治，本應徹底戒除毒癮，不
    料其竟仍再施用毒品，顯見其並無戒除毒害之決心，本不宜
    寬貸，惟念其犯後坦承犯行，且施用毒品乃自戕一己之身體
    健康，並具有病患性人格之特質，其行為本身對社會所造成
    之危害並非直接、鉅大等一切情狀，量處如主文所示之刑。
據上論斷，應依刑事訴訟法第273 條之1 第1 項、299 條第1 項
前段，毒品危害防制條例第10條第1 項，刑法第11條前段、第47
條第1 項，判決如主文。
本案檢察官乙○○到庭執行職務。
中　　華　　民　　國　　96　　年　　10　　月　　31　　日
                  刑事第十庭    法　官  林揚奇
以上正本證明與原本無異。
如不服本判決應於收受本判決後10日內向本院提出上訴書狀，並
應敘述具體理由，如未敘述上訴理由者，應於上訴期間屆滿後20
日內補提理由書狀於本院（均須按他造當事人之人數附繕本）「
切勿逕送上級法院」。
中　　華　　民　　國　　96　　年　　10　　月　　31　　日
 　　　　　　　　　　　　　　　 書記官  于耀文
附錄所犯法條
毒品危害防制條例第10條第1項
施用第一級毒品者，處 6 月以上 5 年以下有期徒刑。
